臺灣高等法院高雄分院刑事判決　　　　　九十三年度上易字第二四號
　　上　訴　人
　　即　被　告　乙○○
右上訴人因竊盜案件，不服臺灣高雄地方法院九十二年度易字第二三三八號中華民國
九十三年三月十日第一審判決（起訴案號：臺灣高雄地方法院檢察署九十二年度偵字
第一九五五九號、二一０五一號），提起上訴，本院判決如左：
      主      文
上訴駁回。
      事      實
一、乙○○與已判刑確定之劉季昆共同意圖為自己不法之所有，並基於概括之犯意，
    共組竊車集團。自民國九十二年十月五日起，至同年十月十六日止，由乙○○、
    劉季昆分持二人共有可供兇器使用之Ｔ型強板手一支，連續竊取附表編號一至廿
    四所示之機車得手後，加以拆解組裝轉售牟利朋分花用。關於犯罪時間、地點、
    被害人、犯罪方法及所竊得之機車，均詳如附表所示。九十二年十月十六日十六
    時十分許，經警循線在高雄市○○區○○路六一六號查獲，並扣得乙○○、劉季
    昆二人共有，並供其等犯罪所用之Ｔ型強扳手一支，及竊得附表所示機車後拆解
    組裝之工具油壓剪、空氣氣動扳手、鐵鎚、一字起子、十字起子、Ｙ型套筒扳手
    各一支、Ｔ恤一件、砂輪機一部、Ｔ型套筒扳手二支、手持式砂輪機、空氣壓縮
    機各二部。
二、案經高雄市政府警察局左營分局、苓雅分局報請臺灣高雄地方法院檢察署檢察官
    偵查起訴。
      理      由
一、右開事實，業據上訴人即被告乙○○分別於警訊、偵查中、原審及本院供承不諱
    ，核與共犯劉季昆於警訊、偵查中及原審供述，附表編號一至二十四被害人甲○
    ○等廿四人於警訊證述之情節相符，並有卷附贓物認領保管收據廿四紙、贓車、
    工具及現場照片三十六張，扣案之Ｔ型強扳手一支可資佐證。足見被告乙○○之
    自白與事實相符，自得採為其犯罪之證據。本件事證明確，被告之犯行，堪以認
    定。
二、按Ｔ型強扳手，客觀上足以生危害人之生命、身體，係屬兇器。核被告持Ｔ型強
    扳手，竊取附表編號一至二十四機車之行為，均係犯刑法第三百二十一條第一項
    第三款之攜帶兇器竊盜罪。又被告與劉季昆間，就前開加重竊盜犯行，有犯意聯
    絡及行為分擔，均為共同正犯。又被告先後多次犯行，時間緊接，手法相同，所
    犯又係同一罪名之罪，顯係基於概括之犯意，反覆實施，應依連續犯之規定論以
    一罪，並加重其刑。
三、原審因而適用刑法第二十八條、第五十六條、第三百二十一條第一項第三款、第
    三十八條第一項第二款之規定，並審酌被告為貪圖不法利益，連續攜帶兇器竊盜
    ，所犯情節非輕，犯罪所生危害非淺，及犯後坦承犯行，態度良好等一切情狀，
    量處有期徒刑二年。並認扣案之Ｔ型強扳手一支，係被告與劉季昆共有，且供其
    等犯本案所用之物，業據其等供明在卷，依刑法第三十八條第一項第二款規定宣
    告沒收。至於扣案之油壓剪、空氣氣動扳手、鐵鎚、一字起子、十字起子、Ｙ型
    套筒板手各一支、Ｔ恤一件、砂輪機一部、Ｔ型套筒板手二支、手持式砂輪機、
    空氣壓縮機各二部，雖分別為劉季昆、乙○○所有，或二人所共有，惟均與本案
    竊車犯行無直接關係，爰不予宣告沒收。經核原審此部分判決認事用法並無不合
    ，量刑亦屬適度。被告上訴意旨，指摘原審此部分判決量刑過重不當，為無理由
    ，應予駁回。
據上論斷，應依刑事訴訟法第三百六十八條，判決如主文。
本案經檢察官王登榮到庭執行職務。
中    華    民    國     九十三     年       七       月      二十二    日
                     臺灣高等法院高雄分院刑事第三庭
                                  審判長法官  周賢銳
                                        法官  黃建榮
                                        法官  謝宏宗
右正本證明與原本無異。
不得上訴。
                                      書記官  賴梅琴
中    華    民    國     九十三     年       七       月      二十六    日
附錄：本判決論罪科刑法條：
刑法第三百二十一條第一項第三款：
犯竊盜罪而有左列情形之一者，處六月以上五年以下有期徒刑：
三、攜帶兇器而犯之者。
                                                                        Ｋ
